臺灣高等法院刑事判決
109年度上訴字第3389號
上  訴  人  
即  被  告  吳政隆




上列上訴人即被告因偽造文書等案件，不服臺灣新北地方法院10
9年度審訴字第548號，中華民國109年5月29日第一審判決（起訴
案號：臺灣新北地方檢察署108年度偵字第6970、8329、9941、1
2348、12787、24637號），提起上訴，本院判決如下：
    主  文
上訴駁回。
    事實及理由
一、本案經本院審理結果，認第一審以上訴人即被告吳政隆犯修
    正前刑法第320條第1項之普通竊盜罪（共24罪）、修正前刑
    法第320條第3項、第1項之竊盜未遂罪（1罪）、刑法第216
    條、第210條之行使偽造私文書罪（共7罪）、刑法第339條
    第3項、第1項之詐欺取財未遂罪（共3罪），分別判處有期
    徒刑3月（24罪）、2月（4罪）、4月（6罪）、5月（1罪）
    ，並諭知易科罰金折算標準為新臺幣（下同）1,000元折算1
    日，應執行刑有期徒刑2年2月，並諭知易科罰金折算標準為
    1,000元折算壹日，扣案如原判決附表三編號1、2、4、7至1
    0所示之偽簽署名各1枚，均應依刑法第219條之規定諭知沒
    收；附表二編號1至6、8至25所示竊得如犯罪所得欄所示之
    財物、附表三編號1、2、4、7至10如犯罪所得欄所示金額之
    遊戲點數卡、運動用品，為被告本案各犯行之犯罪所得，均
    未扣案，於全部或一部不能沒收或不宜執行沒收時，追徵其
    價額，核其認事用法及量刑均無不當，應予維持，除證據部
    分應補充「被告於本院審理中之自白（見本院卷第218、233
    、234頁）」外，其餘均引用第一審判決書記載之事實、證
    據及理由（如附件）。
二、被告上訴意旨略以：我全部都承認，原判決量刑太重，且定
    應執行刑太重，請重新從輕量刑等語。
三、經查：
  ㈠原審以原判決事實欄所載犯罪事實，業據上訴人即被告吳政
    隆於原審準備程序、審理中均坦承不諱，核與證人即被害人
    陳欣辰、蕭仁傑、鍾博任、楊黃麗容、證人即告訴人林叔儀
    、林冠廷、王柏崴、陳嘉豪、楊順景、鍾立君、李凱倫、王
    宇軒、蕭旻志、陳雯忠、廖國凱、李忠盛、卓晃生、陳韋豪
    、王貴勤、鄭郁翰、吳憲亮、劉乃安、蔡崑榮、劉長城、張
    尚宇、證人吳財明、廖春香、許宏榮分別於警詢、偵查中之
    證述、告訴代理人謝明義於警詢中指訴之情節大致相符，復
    有台北富邦銀行冒刷明細、現場及監視器翻拍照片182幀等
    證據資料在卷可稽，認定吳政隆前開任意性自白確與事實相
    符，本案事證明確，核吳政隆就原判決附表二編號1至6、8
    至25所示部分，均係犯修正前刑法第320條第1項之普通竊盜
    罪；就附表二編號7所示部分，則係犯修正前刑法第320條第
    3項、第1項之竊盜未遂罪；就附表三編號1、2、4、7至10所
    示部分，均係犯同法第216條、第210條之行使偽造私文書罪
    、同法第339條第1項之詐欺取財罪；就附表三編號3、5、6
    所示部分，則係犯同法第339條第3項、第1項之詐欺取財未
    遂罪。就附表三編號1、2、4、7至10部分，被告各次偽造他
    人名義署名係偽造私文書之階段行為，偽造私文書之低度行
    為，復為行使之高度行為所吸收，均不另論罪；就附表三編
    號4部分，被告係基於同一行使偽造準私文書、詐欺取財犯
    意，於密接時間、地點接續為行為，屬接續犯，應論以一行
    使偽造私文書罪及詐欺取財罪；又就附表三編號1、2、4、7
    至10部分，被告乃基於詐欺取財目的，而偽造簽帳單行使，
    係以一行為同時觸犯刑法第216條、第210條之行使偽造私文
    書罪及同法第339條第1項之詐欺取財罪等2罪名，皆為想像
    競合犯，均應依刑法第55條之規定，各從一較重之行使偽造
    私文書罪處斷。被告所犯上開35罪間，犯意各別，行為互殊
    ，應分論併罰。原審亦說明被告受有期徒刑執行完畢後，5
    年以內故意再犯本件有期徒刑以上之35罪，均為累犯，考量
    被告本案犯行期間密集多次犯竊盜、偽造文書、詐欺等罪，
    已徵為本案諸犯行具特別惡性，均有加重最低本刑之必要，
    並參酌竊盜、詐欺罪乃憲法對財產權基本權利保障之具體落
    實，自不容他人恣意違犯，因認並無罪刑不相當情事，爰均
    加重其刑，又如附表二編號7、附表三編號3、5、6所示部分
    ，被告已著手竊盜、詐欺犯罪行為之實行，皆屬未遂犯，均
    按既遂犯刑度減輕其刑，此部分並先加後減之。於量刑時復
    審酌被告正值青壯，不思循正途賺取財物，反恣意竊取他人
    財物、盜刷信用卡，不僅造成他人財產受損，並破壞商業交
    易秩序與社會治安，所為殊非可取，兼衡素行、高職畢業智
    識程度、犯罪動機、目的、手段、取得財物價值，及犯罪後
    坦承犯行，並與被害人陳嘉豪達成和解，犯後態度尚可等一
    切情狀，就被告各次犯行分別判處有期徒刑3月（24罪）、2
    月（4罪）、4月（6罪）、5月（1罪），並諭知易科罰金折
    算標準為新臺幣（下同）1,000元折算1日，應執行刑有期徒
    刑2年2月，並諭知易科罰金折算標準為1,000元折算壹日，
    所為量刑已就刑法第57條規定詳為審酌，尚稱妥適，既未逾
    越法定刑度，亦無濫用自由裁量之權限，並無明顯失當或不
    合比例原則之處。
  ㈡按量刑之輕重，係屬事實審法院得依職權自由裁量之事項，
    茍於量刑時，已依行為人之責任為基礎，並斟酌刑法第57條
    各款所列情狀，而未逾越法定範圍，又未濫用其職權，即不
    得遽指為違法。本件原審於量刑時，已依前揭規定，審酌被
    告恣意竊取他人財物、盜刷信用卡，所為殊非可取，兼衡犯
    後坦承犯行、與被害人陳嘉豪達成和解等一切情狀，亦如前
    述，就被告本案所犯分別係修正前刑法第320條第1項或第3
    項之普通竊盜罪、刑法第216條、第210條之行使偽造私文書
    罪、刑法第339條第3項、第1項之詐欺取財未遂罪，法定刑
    均為5 年以下有期徒刑，原審分別量處有期徒刑3月（24罪
    ）、2月（4罪）、4月（6罪）、5月（1罪），已屬低度量刑
    ，而原審就上開35罪，所定應執行刑有期徒刑2年2月並諭知
    易科罰金折算標準，亦未酌定過重應執行刑致有失均衡。是
    原審前揭量刑暨有期徒刑部分定應執行為有期徒刑2年2月，
    難認有過重情事，至被告於本院審理中稱：其有智能不足之
    情等詞，並提出辦理因停役證明書等資料為證（見本院卷第
    243至247頁），惟其於本院審理中另供述：我自己沒有申請
    信用卡，但我常常去超商買東西，有看過別人在超商使用信
    用卡，所以知道超商可以使用信用卡一節（見本院卷第233
    頁），顯見其智能及學習能力於行為時並無受影響。從而，
    被告對原審依職權裁量之事項任意指摘，請求本院再從輕量
    刑及定其應執行刑，要無理由。
四、綜上所述，本件被告上訴為無理由，應予駁回。
據上論斷，應依刑事訴訟法第368條、第373條，判決如主文。
本案經檢察官許智鈞提起公訴，檢察官楊四猛到庭執行職務。　
中　　華　　民　　國　　109 　年　　10　　月　　29　　日
　　　　　　      刑事第七庭  審判長法　官  孫惠琳
　　　　　　　　　　　　　　　　　  法　官  王惟琪
　　　　　　　　　　　　　　　　　  法　官  連雅婷
以上正本證明與原本無異。
行使偽造私文書部分如不服本判決，應於收受送達後20日內向本
院提出上訴書狀，其未敘述上訴之理由者並得於提起上訴後20日
內向本院補提理由書（均須按他造當事人之人數附繕本）「切勿
逕送上級法院」。
其餘部分不得上訴。
                                    書記官  潘文賢
中　　華　　民　　國　　109 　年　　10　　月　　29　　日
附錄本案論罪科刑法條全文：
中華民國刑法第216條
行使第211 條至第216 條之文書者，依偽造、變造文書或登載不
實事項或使登載不實事項之規定處斷。
中華民國刑法第210條
偽造、變造私文書，足以生損害於公眾或他人者，處5 年以下有
期徒刑。
修正前中華民國刑法第320條
意圖為自己或第三人不法之所有，而竊取他人之動產者，為竊盜
罪，處5 年以下有期徒刑、拘役或5 百元以下罰金。
意圖為自己或第三人不法之利益，而竊佔他人之不動產者，依前
項之規定處斷。
前二項之未遂犯罰之。
中華民國刑法第339條
意圖為自己或第三人不法之所有，以詐術使人將本人或第三人之
物交付者，處5 年以下有期徒刑、拘役或科或併科50萬元以下罰
金。
以前項方法得財產上不法之利益或使第三人得之者，亦同。
前二項之未遂犯罰之。 
                                               
附件：
臺灣新北地方法院刑事判決
                                    109年度審訴字第548號
公　訴　人　臺灣新北地方檢察署檢察官
被　　　告　吳政隆　
                    
                   
                   
                   
上列被告因偽造文書等案件，經檢察官提起公訴（108 年度偵字
第6970號、第8329號、第9941號、第12348 號、第12787 號、第
24637 號），因被告於本院準備程序中為有罪之陳述，本院告知
被告簡式審判程序之旨，並聽取當事人之意見後，經合議庭裁定
由受命法官獨任以簡式審判程序審理，判決如下：
    主  文
吳政隆犯如附表一所示之罪，所處之刑、沒收之物各如附表一所
示。應執行有期徒刑貳年貳月，如易科罰金，以新臺幣壹仟元折
算壹日。
    事  實
一、吳政隆意圖為自己不法之所有，基於竊盜之犯意，於如附表
    二編號1 至6 、8 至25所示之時間、地點，徒手竊取同上附
    表各編號所示之財物得手（各次竊盜之時間、地點、行竊方
    式、所得財物，均詳如附表二編號1 至6 、8 至25各欄所示
    ）；另基於竊盜犯意，於如附表二編號7 所示之時間、地點
    ，著手翻動陳欣辰放在置物櫃內之外套、購物袋物色財物，
    惟未覓得值得竊取之財物即離去而不遂（該次竊盜之時間、
    地點、行竊方式，均詳如附表二編號7 各欄所示）。
二、吳政隆復基於行使偽造私文書、詐欺取財之犯意，分別持所
    竊得如附表二編號1 、5 、9 及22所示之台北富邦銀行、遠
    東商業銀行、中國信託銀行信用卡，於如附表三各編號所示
    時間，前往如附表三各編號所示地點之特約商店刷卡消費，
    並於如附表三編號1 、2 、4 、7 至10所示特約商店刷卡消
    費時，在簽帳單上分別偽造他人名義（字體不明，無法辨識
    何人名義）之署名各1 枚，用以虛偽表示係信用卡合法持卡
    人本人或得授權之有權使用之人同意按簽帳單所載金額付款
    之不實內容私文書後，再將簽帳單交予特約商店店員而行使
    ，致如附表三編號1 、2 、4 、7 至10所示特約商店不知情
    之店員陷於錯誤，先後交付如附表三編號1 、2 、4 、7 至
    10所示之商品，且使上開各信用卡發卡銀行於如附表三編號
    1 、2 、4 、7 至10所示特約商店請款時代為墊付消費款項
    予特約商店，足以生損害於林淑儀、楊順景、李凱倫、蔡崑
    榮、各該特約商店及台北富邦銀行、遠東商業銀行、中國信
    託銀行對於信用卡授權交易管理之正確性，另如附表三編號
    3 、5 、6 所示部分則因真正持卡人林淑儀、楊順景已掛失
    信用卡致刷卡失敗而未得逞。
三、嗣林叔儀、林冠廷、王柏崴、陳嘉豪、楊順景、鍾立君、陳
    欣辰、蕭仁傑、李凱倫、王宇軒、蕭旻志、陳雯忠、廖國凱
    、李忠盛、卓晃生、鍾博任、陳韋豪、王貴勤、鄭郁翰、吳
    憲亮、劉乃安、蔡崑榮、楊黃麗容、劉長城、張尚宇發覺財
    物遭竊、信用卡遭盜刷，分別報警處理，經警調閱監視錄影
    畫面進行比對，始循線查悉上情。
四、案經台北富邦商業銀行、林叔儀、林冠廷、王柏崴、陳嘉豪
    、楊順景、鍾立君、李凱倫、王宇軒、蕭旻志、陳雯忠、廖
    國凱、李忠盛、卓晃生、陳韋豪、王貴勤、鄭郁翰、吳憲亮
    、劉乃安、蔡崑榮、劉長城、張尚宇訴由內政部警政署鐵路
    警察局刑事警察大隊、新北市政府警察局中和分局、三重分
    局、土城分局、海山分局、永和分局報告臺灣新北地方檢察
    署檢察官偵查起訴。因吳政隆於本院準備程序中為有罪之陳
    述，經本院裁定以簡式審判程序審理。
    理  由
一、前揭犯罪事實，業據被告於本院準備程序、審理中均坦承不
    諱，核與證人即被害人陳欣辰、蕭仁傑、鍾博任、楊黃麗容
    、證人即告訴人林叔儀、林冠廷、王柏崴、陳嘉豪、楊順景
    、鍾立君、李凱倫、王宇軒、蕭旻志、陳雯忠、廖國凱、李
    忠盛、卓晃生、陳韋豪、王貴勤、鄭郁翰、吳憲亮、劉乃安
    、蔡崑榮、劉長城、張尚宇、證人吳財明、廖春香、許宏榮
    分別於警詢、偵查中之證述、告訴代理人謝明義於警詢中指
    訴之情節大致相符，復有台北富邦銀行冒刷明細、車輛詳細
    資料報表各1 份、台北富邦商業銀行股份有限公司金融安全
    部108 年8 月22日金安字第1080000096號函暨檢附之簽帳單
    2 紙、遠東國際商業銀行108 年8 月22日刑事陳報狀暨檢附
    之冒刷明細1 份、簽帳單2 紙、中國信託商業銀行偽冒暨安
    控規劃科108 年8 月20日中信卡管調字第10808200003 號簡
    便行文表暨檢附之刷卡明細及簽帳單4 紙、新北市政府警察
    局海山分局扣押筆錄、扣押物品目錄表、贓物認領保管單各
    1 份、現場及監視器翻拍照片182 幀在卷可稽（108 年度69
    70號偵查卷第10頁至第15頁、第20頁、第41頁至第43頁，10
    8 年度偵字第8329號偵查卷第25頁至第27頁、第57頁至第59
    頁，108 年度偵字第12348 號偵查卷第26頁至第36頁、第53
    頁至第62頁，108 年度偵字第12787 號偵查卷第40頁至第50
    頁、第52頁至第70頁，108 年度偵字第9941號偵查卷第頁13
    至第14頁，108 年度偵字第24637 號偵查卷第12頁至第16頁
    ），足認被告前開任意性自白確與事實相符。從而本案事證
    明確，被告犯行堪予認定，應依法論科。
二、按行為後法律有變更者，適用行為時之法律。但行為後之法
    律有利於行為人者，適用最有利於行為人之法律，刑法第2
    條第1 項定有明文。查被告於如附表二編號1 至25所示竊盜
    行為後，刑法第320 條第1 項竊盜罪之規定，業經修正並自
    108 年5 月31日起生效，且修正後之刑法第320 條第1 項罰
    金刑提高為50萬元以下，經比較新舊法之結果，依刑法第2
    條第1 項前段規定，應適用修正前刑法第320 條第1 項之竊
    盜罪，較有利於被告。
三、是核被告所為，就事實欄一有關如附表二編號1 至6 、8 至
    25所示部分，均係犯修正前刑法第320 條第1 項之普通竊盜
    罪；就事實欄一有關如附表二編號7 所示部分，則係犯修正
    前刑法第320 條第3 項、第1 項之竊盜未遂罪；就事實欄二
    有關如附表三編號1 、2 、4 、7 至10所示部分，均係犯同
    法第216 條、第210 條之行使偽造私文書罪、同法第339 條
    第1 項之詐欺取財罪；就事實欄二有關如附表三編號3 、5
    、6 所示部分，則係犯同法第339 條第3 項、第1 項之詐欺
    取財未遂罪。就如附表三編號1 、2 、4 、7 至10部分，被
    告各次偽造他人名義署名係偽造私文書之階段行為，偽造私
    文書之低度行為，復為行使之高度行為所吸收，均不另論罪
    ；就附表三編號4 部分，被告係基於同一行使偽造準私文書
    、詐欺取財之犯意，於密接之時間、地點接續為上開行為，
    各行為之獨立性極為薄弱，依一般社會健全觀念，在時間差
    距上，難以強行分開，應視為數個舉動之接續施行，合為包
    括之一行為予以評價，屬接續犯，應論以一行使偽造私文書
    罪及詐欺取財罪；又就如附表三編號1 、2 、4 、7 至10部
    分被告乃基於詐欺取財之目的，而偽造簽帳單行使，係以一
    行為同時觸犯刑法第216 條、第210 條之行使偽造私文書罪
    及同法第339 條第1 項之詐欺取財罪等2 罪名，皆為想像競
    合犯，均應依刑法第55條之規定，各從一較重之行使偽造私
    文書罪處斷。被告所犯上開35罪間，犯意各別，行為互殊，
    應分論併罰。
四、又被告前因施用毒品、搶奪、竊盜等案件，經本院分別以10
    3 年度簡字第2886號判決判處有期徒刑6 月確定、以103 年
    度簡字第3410號判決判處有期徒刑3 月確定、以103 年度訴
    字第706 號判決判處有期徒刑6 月、1 年2 月，經上訴後，
    有期徒刑6 月部分先經臺灣高等法院以104 年度上訴字第11
    2 號判決駁回上訴而確定，有期徒刑1 年2 月部分則復經最
    高法院以104 年度台上字第1796號駁回上訴確定、以103 年
    度審簡字第1034號判決判處有期徒刑5 月（共2 罪），嗣上
    開各罪刑經臺灣高等法院以104 年度聲字第2420號裁定應執
    行有期徒刑2 年6 月確定，於105 年7 月12日假釋出監，復
    經撤銷假釋入監執行殘刑2 月19日，先於106 年4 月4 日執
    行完畢，再與另因施用毒品、竊盜案件經本院以106 年度聲
    字第3768號裁定應執行之有期徒刑11月部分接續執行，於10
    7 年2 月24日縮短刑期執行完畢等情，有臺灣高等法院被告
    前案紀錄表1 份在卷可佐，其於受有期徒刑之執行完畢後，
    5 年以內故意再犯本件有期徒刑以上之35罪，均為累犯，惟
    依司法院釋字第775 號解釋意旨，應就個案裁量是否加重最
    低本刑，茲考量被告於本案犯行期間，密集多次犯竊盜、偽
    造文書、詐欺等罪，已徵渠等為本件犯行具特別惡性，均有
    加重最低本刑，延長矯正期間之必要性，並參酌竊盜、詐欺
    罪乃憲法對財產權基本權利保障之具體落實，自不容他人恣
    意違犯，因認適用刑法第47條累犯加重之規定，並無罪刑不
    相當之情事，爰依刑法第47條第1 項規定，均加重其刑。又
    如附表二編號7 、附表三編號3 、5 、6 所示部分，被告已
    著手竊盜、詐欺犯罪行為之實行，惟因未覓得值得竊取之財
    物，或因刷卡失敗而未實際取得財物，皆屬未遂犯，均依刑
    法第25條第2 項規定，按既遂犯之刑度減輕其刑，此部分並
    先加後減之。
五、爰審酌被告正值青壯，不思循正途賺取財物，反恣意以竊取
    他人財物、盜刷信用卡之手法，不勞而獲，不僅造成他人財
    產受損，並破壞商業交易秩序與社會治安，所為殊非可取，
    兼衡其素行、個人戶籍資料所示高職畢業之智識程度、犯罪
    之動機、目的、手段、所取得財物價值，及其於犯罪後坦承
    犯行，並與被害人陳嘉豪達成和解，犯後態度尚可等一切情
    狀，分別量處如主文所示之刑，並定其應執行刑暨均諭知易
    科罰金之折算標準，以資懲儆。
六、按犯罪所得，屬於犯罪行為人者，沒收之。前2 項之沒收，
    於全部或一部不能沒收或不宜執行沒收時，追徵其價額。第
    1 項及第2 項之犯罪所得，包括違法行為所得、其變得之物
    或財產上利益及其孳息，刑法第38條之1 第1 項前段、第3
    項、第4 項定有明文。經查，就附表三編號1 、2 、4 、7
    至10所示，在各該信用卡消費簽帳單上偽簽他人名義之署名
    1 枚不問屬於被告與否，均應依刑法第219 條之規定諭知沒
    收。又如附表二編號1 至6 、8 至25所示竊得如犯罪所得欄
    所示之財物、如附表三編號1 、2 、4 、7 至10如犯罪所得
    欄所示金額之遊戲點數卡、運動用品，為被告本案各犯行之
    犯罪所得，均未扣案等情，此據被告於本院準備程序中供述
    明確，為避免被告無端坐享犯罪所得，且經核本案情節，宣
    告沒收並無過苛之虞，是以上開犯罪所得，應依刑法第38條
    之1 第1 項前段、第3 項之規定在被告各該主文項下諭知沒
    收，於全部或一部不能沒收或不宜執行沒收時，追徵其價額
    。另被告竊得如附表二編號2 、3 、4 、8 至10、22所示包
    包、背包、黑色腰包、行動電話、黑色NIKE行李包、藍色後
    背包、黑色後背包、行動電話、外套、金融卡、同附表編號
    6 所示學生證、駕照、行照等物，業經尋獲發還被害人林冠
    廷、王柏崴、陳嘉豪、鍾立君、蕭仁傑、李凱倫、王宇軒、
    蔡崑榮，此據該等被害人於警詢、偵查中陳述綦詳，並有贓
    物認領保管單存卷可憑，是此部分被告並未保有犯罪所得，
    故不予宣告沒收或追徵。至如附表二編號1 至6 、9 、10、
    14至16、20至22所示之信用卡、金融卡、提款卡、健保卡、
    證件、存摺、駕照、居留證、身分證、門禁卡、學生悠遊卡
    等物，並未扣案，該等物品屬個人身分等證明、個人信用簽
    帳憑證之用或資料文件等，經使用人報警後衡情應已掛失停
    用，原卡片或證件等物品即失去作用，又如附表二編號1 、
    6 、16、22至25所示之印章、鑰匙、殘障手冊、保險信用卡
    變更文件等物，客觀財產價值低微，若予沒收，顯然欠缺刑
    法上之重要性，爰依刑法第38條之2 第2 項之規定，不予宣
    告沒收或追徵。至被告於附表三編號1 、2 、4 、7 至10所
    示犯行偽造之信用卡簽帳單共8 張，雖係犯罪所生之物，然
    業已行使而交付特約商店，非屬被告所有，爰均不予宣告沒
    收。再按宣告多數沒收者，併執行之，刑法第40條之2 第1
    項定有明文。刑法沒收章修正後，沒收已無從刑之性質，遇
    有宣告多數沒收者，即應由檢察官逕依前揭刑法第40條之2
    第1 項規定併執行之，不生定其應執行刑之問題。從而，前
    述宣告之多數沒收，既應併執行之，爰不於主文重複為應執
    行之沒收諭知，併予指明。
據上論斷，應依刑事訴訟法第273 條之1 第1 項、第299 條第1
項前段，刑法第216 條、第210 條、修正前刑法第320 條第1 項
、第3 項、第339 條第3 項、第1 項、第25條第2 項、第55條、
第41條第1 項前段、第8 項、第51條第5 款、第219 條、第38條
之1 第1 項前段、第3 項、第40條之2 第1 項，刑法施行法第1
條之1 第1 項、第2 項前段，判決如主文。
本案經檢察官許智鈞提起公訴，檢察官陳炎辰到庭執行職務。
中　　華　　民　　國　 109　　年　　5 　　月　　29　　日
                  刑事第二十四庭  法  官  劉安榕
以上正本證明與原本無異。
如不服本判決應於收受判決後20日內向本院提出上訴書狀，並應
敘述具體理由。其未敘述上訴理由者，應於上訴期間屆滿後20日
內向本院補提理由書（均須按他造當事人之人數附繕本）「切勿
逕送上級法院」。
                                  書記官  陳玟希
中　　華　　民　　國　 109　　年　　6 　　月　　1 　　日
附錄本案論罪科刑所引法條全文：
中華民國刑法第216條
行使第211 條至第216 條之文書者，依偽造、變造文書或登載不
實事項或使登載不實事項之規定處斷。
中華民國刑法第210條
偽造、變造私文書，足以生損害於公眾或他人者，處5 年以下有
期徒刑。
修正前中華民國刑法第320條
意圖為自己或第三人不法之所有，而竊取他人之動產者，為竊盜
罪，處5 年以下有期徒刑、拘役或5 百元以下罰金。
意圖為自己或第三人不法之利益，而竊佔他人之不動產者，依前
項之規定處斷。
前二項之未遂犯罰之。
中華民國刑法第339條
意圖為自己或第三人不法之所有，以詐術使人將本人或第三人之
物交付者，處5 年以下有期徒刑、拘役或科或併科50萬元以下罰
金。
以前項方法得財產上不法之利益或使第三人得之者，亦同。
前二項之未遂犯罰之。

附表一
編號 犯罪事實 所犯罪名、宣告刑及沒收  1 如事實欄一及附表二編號1 所載 吳政隆犯竊盜罪，累犯，處有期徒刑參月，如易科罰金，以新臺幣壹仟元折算壹日；未扣案如附表二編號1 犯罪所得欄所示之犯罪所得沒收，於全部或一部不能沒收或不宜執行沒收時，追徵其價額。  2 如事實欄一及附表二編號2 所載 吳政隆犯竊盜罪，累犯，處有期徒刑參月，如易科罰金，以新臺幣壹仟元折算壹日；未扣案如附表二編號2 犯罪所得欄所示之犯罪所得沒收，於全部或一部不能沒收或不宜執行沒收時，追徵其價額。  3 如事實欄一及附表二編號3 所載 吳政隆犯竊盜罪，累犯，處有期徒刑參月，如易科罰金，以新臺幣壹仟元折算壹日；未扣案如附表二編號3 犯罪所得欄所示之犯罪所得沒收，於全部或一部不能沒收或不宜執行沒收時，追徵其價額。  4 如事實欄一及附表二編號4 所載 吳政隆犯竊盜罪，累犯，處有期徒刑參月，如易科罰金，以新臺幣壹仟元折算壹日；未扣案如附表二編號4 犯罪所得欄所示之犯罪所得沒收，於全部或一部不能沒收或不宜執行沒收時，追徵其價額。  5 如事實欄一及附表二編號5 所載 吳政隆犯竊盜罪，累犯，處有期徒刑參月，如易科罰金，以新臺幣壹仟元折算壹日；未扣案如附表二編號5 犯罪所得欄所示之犯罪所得沒收，於全部或一部不能沒收或不宜執行沒收時，追徵其價額。  6 如事實欄一及附表二編號6 所載 吳政隆犯竊盜罪，累犯，處有期徒刑參月，如易科罰金，以新臺幣壹仟元折算壹日；未扣案如附表二編號6 犯罪所得欄所示之犯罪所得沒收，於全部或一部不能沒收或不宜執行沒收時，追徵其價額。  7  如事實欄一及附表二編號7 所載 吳政隆犯竊盜未遂罪，累犯，處有期徒刑貳月，如易科罰金，以新臺幣壹仟元折算壹日。  8 如事實欄一及附表二編號8 所載 吳政隆犯竊盜罪，累犯，處有期徒刑參月，如易科罰金，以新臺幣壹仟元折算壹日；未扣案如附表二編號8 犯罪所得欄所示之犯罪所得沒收，於全部或一部不能沒收或不宜執行沒收時，追徵其價額。  9 如事實欄一及附表二編號9 所載 吳政隆犯竊盜罪，累犯，處有期徒刑參月，如易科罰金，以新臺幣壹仟元折算壹日；未扣案如附表二編號9 犯罪所得欄所示之犯罪所得沒收，於全部或一部不能沒收或不宜執行沒收時，追徵其價額。 10 如事實欄一及附表二編號10所載 吳政隆犯竊盜罪，累犯，處有期徒刑參月，如易科罰金，以新臺幣壹仟元折算壹日；未扣案如附表二編號10犯罪所得欄所示之犯罪所得沒收，於全部或一部不能沒收或不宜執行沒收時，追徵其價額。 11 如事實欄一及附表二編號11所載 吳政隆犯竊盜罪，累犯，處有期徒刑參月，如易科罰金，以新臺幣壹仟元折算壹日；未扣案如附表二編號11犯罪所得欄所示之犯罪所得沒收，於全部或一部不能沒收或不宜執行沒收時，追徵其價額。 12 如事實欄一及附表二編號12所載 吳政隆犯竊盜罪，累犯，處有期徒刑參月，如易科罰金，以新臺幣壹仟元折算壹日；未扣案如附表二編號12犯罪所得欄所示之犯罪所得沒收，於全部或一部不能沒收或不宜執行沒收時，追徵其價額。 13 如事實欄一及附表二編號13所載 吳政隆犯竊盜罪，累犯，處有期徒刑參月，如易科罰金，以新臺幣壹仟元折算壹日；未扣案如附表二編號13犯罪所得欄所示之犯罪所得沒收，於全部或一部不能沒收或不宜執行沒收時，追徵其價額。 14 如事實欄一及附表二編號14所載 吳政隆犯竊盜罪，累犯，處有期徒刑參月，如易科罰金，以新臺幣壹仟元折算壹日；未扣案如附表二編號14犯罪所得欄所示之犯罪所得沒收，於全部或一部不能沒收或不宜執行沒收時，追徵其價額。 15 如事實欄一及附表二編號15所載 吳政隆犯竊盜罪，累犯，處有期徒刑參月，如易科罰金，以新臺幣壹仟元折算壹日；未扣案如附表二編號15犯罪所得欄所示之犯罪所得沒收，於全部或一部不能沒收或不宜執行沒收時，追徵其價額。 16 如事實欄一及附表二編號16所載 吳政隆犯竊盜罪，累犯，處有期徒刑參月，如易科罰金，以新臺幣壹仟元折算壹日；未扣案如附表二編號16犯罪所得欄所示之犯罪所得沒收，於全部或一部不能沒收或不宜執行沒收時，追徵其價額。 17 如事實欄一及附表二編號17所載 吳政隆犯竊盜罪，累犯，處有期徒刑參月，如易科罰金，以新臺幣壹仟元折算壹日；未扣案如附表二編號17犯罪所得欄所示之犯罪所得沒收，於全部或一部不能沒收或不宜執行沒收時，追徵其價額。 18 如事實欄一及附表二編號18所載 吳政隆犯竊盜罪，累犯，處有期徒刑參月，如易科罰金，以新臺幣壹仟元折算壹日；未扣案如附表二編號18犯罪所得欄所示之犯罪所得沒收，於全部或一部不能沒收或不宜執行沒收時，追徵其價額。 19 如事實欄一及附表二編號19所載 吳政隆犯竊盜罪，累犯，處有期徒刑參月，如易科罰金，以新臺幣壹仟元折算壹日；未扣案如附表二編號19犯罪所得欄所示之犯罪所得沒收，於全部或一部不能沒收或不宜執行沒收時，追徵其價額。 20 如事實欄一及附表二編號20所載 吳政隆犯竊盜罪，累犯，處有期徒刑參月，如易科罰金，以新臺幣壹仟元折算壹日；未扣案如附表二編號20犯罪所得欄所示之犯罪所得沒收，於全部或一部不能沒收或不宜執行沒收時，追徵其價額。 21 如事實欄一及附表二編號21所載 吳政隆犯竊盜罪，累犯，處有期徒刑參月，如易科罰金，以新臺幣壹仟元折算壹日；未扣案如附表二編號21犯罪所得欄所示之犯罪所得沒收，於全部或一部不能沒收或不宜執行沒收時，追徵其價額。 22 如事實欄一及附表二編號22所載 吳政隆犯竊盜罪，累犯，處有期徒刑參月，如易科罰金，以新臺幣壹仟元折算壹日；未扣案如附表二編號22犯罪所得欄所示之犯罪所得沒收，於全部或一部不能沒收或不宜執行沒收時，追徵其價額。 23 如事實欄一及附表二編號23所載 吳政隆犯竊盜罪，累犯，處有期徒刑參月，如易科罰金，以新臺幣壹仟元折算壹日；未扣案如附表二編號23犯罪所得欄所示之犯罪所得沒收，於全部或一部不能沒收或不宜執行沒收時，追徵其價額。 24 如事實欄一及附表二編號24所載 吳政隆犯竊盜罪，累犯，處有期徒刑參月，如易科罰金，以新臺幣壹仟元折算壹日；未扣案如附表二編號24犯罪所得欄所示之犯罪所得沒收，於全部或一部不能沒收或不宜執行沒收時，追徵其價額。 25 如事實欄一及附表二編號25所載 吳政隆犯竊盜罪，累犯，處有期徒刑參月，如易科罰金，以新臺幣壹仟元折算壹日；未扣案如附表二編號25犯罪所得欄所示之犯罪所得沒收，於全部或一部不能沒收或不宜執行沒收時，追徵其價額。 26 如事實欄二及附表三編號1 所載 吳政隆犯行使偽造私文書罪，累犯，處有期徒刑肆月，如易科罰金，以新臺幣壹仟元折算壹日。偽造如附表三編號1 信用卡消費簽帳單上偽造之署名壹枚沒收；未扣案如附表三編號1 犯罪所得欄所示之犯罪所得沒收，於全部或一部不能沒收或不宜執行沒收時，追徵其價額。 27 如事實欄二及附表三編號2 所載 吳政隆犯行使偽造私文書罪，累犯，處有期徒刑肆月，如易科罰金，以新臺幣壹仟元折算壹日。偽造如附表三編號2 信用卡消費簽帳單上偽造之署名壹枚沒收；未扣案如附表三編號2 犯罪所得欄所示之犯罪所得沒收，於全部或一部不能沒收或不宜執行沒收時，追徵其價額。 28  如事實欄二及附表三編號3 所載 吳政隆犯詐欺取財未遂罪，累犯，處有期徒刑貳月，如易科罰金，以新臺幣壹仟元折算壹日。 29 如事實欄二及附表三編號4 所載 吳政隆犯行使偽造私文書罪，累犯，處有期徒刑伍月，如易科罰金，以新臺幣壹仟元折算壹日。偽造如附表三編號4 信用卡消費簽帳單上偽造之署名共貳枚沒收；未扣案如附表三編號4 犯罪所得欄所示之犯罪所得沒收，於全部或一部不能沒收或不宜執行沒收時，追徵其價額。 30  如事實欄二及附表三編號5 所載 吳政隆犯詐欺取財未遂罪，累犯，處有期徒刑貳月，如易科罰金，以新臺幣壹仟元折算壹日。 31  如事實欄二及附表三編號6 所載 吳政隆犯詐欺取財未遂罪，累犯，處有期徒刑貳月，如易科罰金，以新臺幣壹仟元折算壹日。 32 如事實欄二及附表三編號7 所載 吳政隆犯行使偽造私文書罪，累犯，處有期徒刑肆月，如易科罰金，以新臺幣壹仟元折算壹日。偽造如附表三編號7 信用卡消費簽帳單上偽造之署名壹枚沒收；未扣案如附表三編號7 犯罪所得欄所示之犯罪所得沒收，於全部或一部不能沒收或不宜執行沒收時，追徵其價額。 33 如事實欄二及附表三編號8 所載 吳政隆犯行使偽造私文書罪，累犯，處有期徒刑肆月，如易科罰金，以新臺幣壹仟元折算壹日。偽造如附表三編號8 信用卡消費簽帳單上偽造之署名壹枚沒收；未扣案如附表三編號8 犯罪所得欄所示之犯罪所得沒收，於全部或一部不能沒收或不宜執行沒收時，追徵其價額。 34 如事實欄二及附表三編號9 所載 吳政隆犯行使偽造私文書罪，累犯，處有期徒刑肆月，如易科罰金，以新臺幣壹仟元折算壹日。偽造如附表三編號9 信用卡消費簽帳單上偽造之署名壹枚沒收；未扣案如附表三編號9 犯罪所得欄所示之犯罪所得沒收，於全部或一部不能沒收或不宜執行沒收時，追徵其價額。 35 如事實欄二及附表三編號10所載 吳政隆犯行使偽造私文書罪，累犯，處有期徒刑肆月，如易科罰金，以新臺幣壹仟元折算壹日。偽造如附表三編號10信用卡消費簽帳單上偽造之署名壹枚沒收；未扣案如附表三編號10犯罪所得欄所示之犯罪所得沒收，於全部或一部不能沒收或不宜執行沒收時，追徵其價額。 

附表二
編號 被害人 犯罪時間 犯罪地點 竊得財物 犯罪所得（新臺幣）  1 林叔儀 107 年12月26日15時20分至27分間某時 新北市中和區中和運動中心2 樓置物櫃上 灰色包包1 個（內有褲子、外套各1 件、印章1 枚、裝有現金新臺幣〈下同〉1,000 元、提款卡2張、身分證、健保卡、駕照、台北富邦銀行信用卡各1 張等物之錢包1 個） 現金1,000 元、灰色包包、錢包各1 個、褲子、外套各1 件。  2 林冠廷 107 年12月30日17時8分許 新北市中和區中和運動中心2 樓置物櫃上方 包包1 個（內有現金3,050 元、身分證、健保卡、中國信託銀行金融卡、學生證、悠遊卡各1 張，無線藍牙耳機1 副、零錢包、coach 皮夾各1個）。 現金3,050 元、無線藍牙耳機1 副、零錢包、coach 皮夾各1個。     已尋回包包1個。   3 王柏崴 108 年1月2 日14時7分許 新北市中和區中和運動中心2 樓健身房旁販賣機上 包包1 個（內有SONY廠牌行動電話1 具、、外套1 件、裝有現金600 元、健保卡、學生證、金融卡各1張等物之錢包1 個）。 現金600 元、錢包各1 個、SONY廠牌行動電話1 具。     已尋回包包1 個、外套1 件、金融卡1張。   4 陳嘉豪 108 年1月6 日16時43分許 新北市中和區中和運動中心2 樓健身房外置物櫃上  背包1 個（內有綠色外套1 件、裝有現金50 元 、學生悠遊卡1 張等物之零錢包1個）。 現金50元、綠色外套1 件、零錢包1 個。     已尋回背包1個。   5 楊順景 108 年1月6 日16時46分許 新北市中和區中和運動中心2 樓健身房旁販賣機上 背包1 個（內有上衣1 件、水壺1 個、鑰匙1 串、裝有現金1,500 元、遠東商銀印行信用卡、台北富邦銀行信用卡、提款卡、身分證、健保卡、駕照各1 張等物之皮夾1 個） 現金1,500 元、背包、皮夾各1 個、上衣1 件、水壺1 個。  6 鍾立君 107 年12月26日11時53分許 新北市三重區三重國民運動中心3樓健身房入口座椅下置物櫃內 藍色腰包1 個（內有行動電源、IPONE 耳機充電盒各1 個、鑰匙1 串、裝有現金800 元、身分證、健保卡、學生證、駕照、行照各1 張、金融卡2 張之皮夾1 個）。 現金800 元、藍色腰包、皮夾、行動電源、IPONE 耳機充電盒各1 個。     已尋回學生證、駕照、行照各1張。   7 陳欣辰 107 年12月31日15時2分許 新北市三重區三重國民運動中心3樓健身房入口座椅下置物櫃內 著手翻動陳欣辰放於置物櫃內之物品，物色財物之際，尚未覓得值得竊取之財物，因恐遭旁人察覺有異，旋即逃離現場而未遂。 無  8 蕭仁傑 107 年12月13日14時13分許 新北市土城區土城運動中心健身房外置物櫃 黑色腰包1 個（內有現金900 元、APPLE廠牌IPHONE行動電話1 具）。 現金900 元。     已尋回黑色腰包1 個、APPLE 廠牌IPHONE行動電話1具。   9 李凱倫 107 年12月16日15時9 分至10分間某時 新北市土城區土城運動中心健身房外置物櫃 黑色NIKE行李包1 個（內有衣物1 套、裝有現金100 元、中國信託商業銀行信用卡1 張之錢包1 個。 現金100 元、衣物1套、錢包1 個。     已尋回黑色NIKE行李包1 個。  10 王宇軒 107 年12月16日15時9 分至10分間某時 新北市土城區土城運動中心健身房外置物櫃 藍色後背包1 個（內裝有現金500 元、身分證、健保卡、駕照、悠遊卡、學生證、郵局提款卡各1 張之黑色皮夾1 個）。 現金500 元、悠遊卡1 張、黑色皮夾1個。     已尋回藍色後背包1個。  11 蕭旻志 108 年1月6 日16時31分許 新北市土城區土城運動中心健身房外置物櫃 綠色coach 手提包1個（內有鑰匙1 串、行動電源1 個、遊戲片1 片、大門遙控器1個 、門禁卡1 張、保險信用卡變更文件1 份、車子遙控器1個） 綠色coach 手提包行動電源、大門遙控器、車子遙控器各1 個、、遊戲片1 片。 12 陳雯忠 108 年1月6 日16時31分許 新北市土城區土城運動中心健身房外置物櫃 黑色後背包1 個（內有衣物1 套、耳機1副、折疊傘1 把） 黑色後背包1 個、衣物1 套、耳機1 副、折疊傘1 把。 13 廖國凱 107 年12月30日13時26分許 新北市○○區○○街00巷0號7-11超商外 見廖國凱騎乘之車號000-000 號普通重型機車停放該處，遂徒手竊取懸掛在機車前置物箱之黑色包包1個（內有現金5 千元） 現金5 千元、黑色包包1個。 14 李忠盛 107 年12月30日15時2分許 新北市板橋區板橋運動中心健身房外置物櫃 皮包1 個（內有現金1,000 元、居留證、悠遊卡、信用卡、健保卡、印尼身分證各1張 ） 現金1,000元。 15 卓晃生 107 年12月30日15時2分許 新北市板橋區板橋運動中心健身房外置物櫃 黑色背包1 個（內有鞋子1 雙、APPLE 廠牌藍芽耳機1 副、裝有現金3,500 元、學生證、居留證、悠遊卡、信用卡、健保卡各1張之錢包1個） 現金3,500 元、黑色背包、錢包各1 個、鞋子1 雙、APPLE 廠牌藍芽耳機1 副、悠遊卡1張。 16 鍾博任 107 年12月30日14時58分許 新北市板橋區板橋運動中心健身房外置物櫃 咖啡色皮夾1 個（內有現金3,000 元、身分證、健保卡、悠遊卡、郵局金融卡各1張、殘障手冊1份） 現金3,000 元、咖啡色皮夾1 個、悠遊卡1張。 17 陳韋豪 107 年12月30日14時58分許 新北市○○區○○○○○○○○○○0號置物櫃 愛迪達廠牌黑色上衣一件 愛迪達廠牌黑色上衣一件。 18 王貴勤 107 年12月30日15時1分許 新北市板橋區板橋運動中心健身房外置物櫃  黑色背包1 個（內有現金3,000元） 現金3,000 元、黑色背包1 個。 19 鄭郁翰 108 年1月1 日17時26分許 新北市○○區○○○○○○○○○○00號置物櫃 ZARA廠牌深藍色外套1件 ZARA廠牌深藍色外套1件。 20 吳憲亮 108 年1月4 日16時46分許 新北市○○區○○○○○○○○○○00號置物櫃  PORTER廠牌棕色錢包1 個（內有現金400元、中國信託銀行信用卡、花旗銀行信用卡、身分證、健保卡、駕照、行照、學生證各1 張） 現金400 元、PORTER廠牌棕色錢包1 個。 21 劉乃安 108 年1月4 日16時46分許 新北市○○區○○○○○○○○○○00號置物櫃 LV廠牌咖啡色零錢包1 個（內有現金960元、金融卡、健保卡各1張） 現金960 元、LV廠牌咖啡色零錢包1 個。 22 蔡崑榮 108 年1月7 日19時20分許 新北市板橋區板橋運動中心游泳池旁置物架上 黑色後背包1 個（衣物1 套、APPLE 廠牌IPHONE6 plus行動電話1 具、鑰匙1 串、中國信託銀行1 張、裝有現金1,000 元錢包1 個） 現金1,000 元、錢包各 個、衣物1 套。     已尋回黑色後背包1個、APPLE 廠牌IPHONE6 plus行動電話1具  23 楊黃麗容 108 年1月2 日14時40至52分間某時  新北市永和區永和運動中心健身房外置物櫃 包包1 個（內有衣物1 套、鑰匙1 串、吹風機1 臺、裝有現金100元之零錢包1個）  現金100 元、包包、零錢包各1 個、吹風機1 臺。 24 劉長城 108 年1月2 日14時40至52分間某時 新北市永和區永和運動中心健身房外置物櫃 PUMA廠牌黑色運動背包1 個（內有現金250 元、運動長褲1條、T-shirt 、長袖衣服、刷毛背心各1件、耳機2 副、鑰匙1串） 現金250 元、PUMA廠牌黑色運動背包1 個、運動長褲1 條、T-shirt 、長袖衣服、刷毛背心各1 件、耳機2 副。  25 張尚宇 108 年1月6 日18時34分之前某時  新北市永和區永和運動中心健身房外置物櫃 藍色背包1 個（內有鑰匙1 串、運動服1套) 藍色背包1 個、運動服1 套。 

附表三
編號 盜刷之信用卡  交易時間  交易金額(新臺幣) 特約商店名稱及地址  詐得之財物  偽造之署押及數量 犯罪所得  1 林淑儀之台北富邦銀行信用卡  107 年12月26日15時35分許 2萬1千元 新北市○○區○○路000 號1 樓全家便利商店中和錦中店 遊戲點數卡 無法辨識何人名義之署名1枚 價值2 萬1 千元之遊戲點數卡 2 林淑儀之台北富邦銀行信用卡  107 年12月26日15時38分許 1萬8千元 新北市○○區○○路00號1 樓全家便利商店中和錦福店 遊戲點數卡 無法辨識何人名義之署名1枚 價值1 萬8 千元之遊戲點數卡 3 林淑儀之台北富邦銀行信用卡  107 年12月26日15時41分許 1萬8千元 新北市○○區○○路000 號全家便利商店中和圓順店 欲購買商品惟交易未成功  無 無 4 楊順景之遠東商銀信用卡 108 年1 月6 日17時12分許 6,440元 新北市○○區○○路○段00號哈林運動用品 運動用品 無法辨識何人名義之署名1枚 運動用品   108 年1 月6 日17時15分許 3,430元  運動用品 無法辨識何人名義之署名1枚 運動用品 5 楊順景之遠東商銀信用卡  108 年1 月6 日17時32分許 9,650元 新北市○○區○○路○段00○0 號拉菲爾芬妮珠寶銀樓 欲購買商品惟交易未成功  無 無 6 楊順景之遠東商銀信用卡  108 年1 月6 日18時13分許 2萬7千元 新北市○○區○○路000號萊爾富永益店  欲購買商品惟交易未成功  無 無 7 李凱倫之中國信託銀行信用卡  107 年12月16日15時11分許 1萬8千元 新北市○○區○○路00號全家土城青雲店  遊戲點數卡 無法辨識何人名義之署名1枚 價值1 萬8 千元之遊戲點數卡 8 蔡崑榮之中國信託銀行信用卡  108 年1 月7 日19時30分許 1萬8千元 新北市○○區○○路000 號全家板橋大庭店 遊戲點數卡 無法辨識何人名義之署名1枚 價值1 萬8 千元之遊戲點數卡 9 蔡崑榮之中國信託銀行信用卡  108 年1 月7 日19時33分許 2萬1千元 新北市○○區○○路○段00號全家板橋花園店 遊戲點數卡 無法辨識何人名義之署名1枚 價值2 萬1 千元之遊戲點數卡 10 蔡崑榮之中國信託銀行信用卡  108 年1 月7 日19時36分許 2萬4千元 新北市○○區○○路000 號全家板橋大東店 遊戲點數卡 無法辨識何人名義之署名1枚 價值2 萬4 千元之遊戲點數卡